臺灣高等法院交通事件裁定　　　　　　100年度交抗字第319號
抗　告　人
即受處分人　黃進發
上列抗告人因違反道路交通管理處罰條例案件，不服臺灣士林地
方法院交通法庭，中華民國100年2月25日所為裁定（99年度交聲
字第1228號），提起抗告，本院裁定如下：
    主  文
抗告駁回。
    理  由
一、原裁定意旨略以：受處分人黃進發所有車牌號碼872-CS號營
    業小客車，於民國99年10月7日凌晨2時16分許，行經承德路
    與敦煌路（往北）時，經固定桿測速器測得行車速度達每小
    時75公里，超過該路段之法定速限每小時50公里而自動測照
    ，經警依據採證照片逕行掣單舉發。嗣受處分人提出申訴，
    經原處分機關調查結果，仍認受處分人有「汽車駕駛人行車
    速度，超過規定之最高時速20公里以上未滿40公里」之違規
    行為，乃依道路交通管理處罰條例第40條、第63條第1項第1
    款等規定，裁處罰鍰新臺幣（下同）1,800 元，並記違規點
    數1 點。受處分人不服聲明異議，原審經調查後，認受處分
    人於上開時、地超過規定之最高時速20公里以上未滿40公里
    行駛之違規，而裁定駁回其異議之聲明。
二、本件抗告意旨略以：受處分人遠遠看到紅燈，就準備滑行停
    車，時速不超過30公里，且因測速器鎂光燈亮時，受驚嚇車
    輛就剎停。又本件超速照片，並無同行所稱應有二張，且車
    輛沒有在照片正中央、未照到保險桿而不完整，應予究明。
    另超速照片中乘客頭髮清晰可見，就像車輛停止時所拍照片
    ，不似時速75公里時所拍云云。
三、經查：本件受處分人黃進發駕駛上開營業小客車，於前揭時
    地，為固定桿測速照相器自動測照，測得該營業小客車行車
    速度達每小時75公里，經警依據上開採證照片逕行舉發本件
    違規之事實，有臺北市政府警察局北市警交大字第A0000000
    0 號舉發違反道路交通管理事件通知單影本及彩色舉發照片
    各1張在卷可稽（原審卷第6、22頁）。而本件測得受處分人
    車輛超速並拍照採證之雷達測速儀（主機型號：SPEEDOPHOT
    、器號：804-309/60015），係於99年7月20日由經濟部標準
    檢驗局檢定合格（檢定合格單號碼：M0GA0000000A、M0GA00
    00000B），並核發檢定合格證書在案，其有效期限至100年7
    月31日等情，亦有經濟部標準檢驗局99年7 月20日核發之雷
    達測速儀檢定合格證書（證號：MO0000000）1紙附卷可佐（
    本院卷第20頁）附卷可稽，則上開雷達測速儀既經檢定合格
    ，且於有效期限內，其所測得本件車輛之速度資料，自堪信
    實。足認受處分人確有在法定速限每小時50公里之市區道路
    上，以每小時75公里行駛，而超過規定之最高時速20公里以
    上未滿40公里之違規行為無訛，原裁定因而駁回其聲明異議
    ，經核並無違誤。又上開雷達測速儀既係專為拍攝超速行駛
    車輛而設置，自已調整成可拍攝清晰、明確之車輛超速照片
    ，以供逕行舉發之用，受處分人抗告意旨徒憑己意任意爭執
    、及空言否認超速，均為無理由，應予駁回。
四、據上論結，應依道路交通事件處理辦法第25條，刑事訴訟法
    第412條，裁定如主文。
中    華    民    國   100    年    3     月    29    日
                  刑事第二十二庭審判長法  官  郭雅美
                                      法  官  李麗珠
                                      法  官  洪于智
以上正本證明與原本無異。
不得再抗告。
                                      書記官  強梅芳
中    華    民    國   100    年    3     月    29    日